【裁判字號】    92,易,1314
【裁判日期】    920918
【裁判案由】    詐欺
【裁判全文】
臺灣高雄地方法院刑事判決                        九十二年度易字第一三一四號
    公  訴  人  臺灣高雄地方法院檢察署檢察官
    被      告  己○○
右列被告因詐欺案件，經檢察官提起公訴（九十一年度偵字第二一九一六號），本院
判決如左：
    主  文
己○○連續意圖為自己不法之所有，以詐術使人將本人之物交付，處有期徒刑陸月，
如易科罰金，以參佰元折算壹日。
    事  實
一、己○○係設於高雄縣大寮鄉○○村○○街二一○號佃峰工業股份有限公司（以下
    簡稱佃峰公司）之業務經理，惟亦以個人名義私自承接鋼鐵業務，明知己身並無
    資力支付貨款，亦未經佃峰公司授權訂購鋼鐵，竟基於意圖為自己不法所有之概
    括犯意，連續為下列行為：(一)於民國九十年五、六月間，偽以佃峰公司名義向位
    於高雄縣大樹鄉瓦厝村二六九號之昱輝工程有限公司（以下簡稱昱輝公司）購買
    廢鐵，使昱輝公司負責人戊○○因之陷於錯誤，而將昱輝公司所有總計十餘公噸
    、價值約新台幣（下同）十萬元之廢鐵交付己○○。(二)己○○又自同年六月十八
    日起至同年七月二十六日止，佯以佃峰公司名義，以每公斤三˙四元之價格向位
    在高雄縣大寮鄉○○街一○七號之喬噫工程有限公司（以下簡稱喬噫公司）購買
    廢鐵，使喬噫公司負責人丙○○因之陷於錯誤，連續將喬噫公司所有總計四萬五
    千九百五十公斤、價值十五萬六千二百二十三元之廢鐵運送至己○○指定之處所
    交付。(三)己○○復於九十年十一月二十日，偽以佃峰公司名義，向位在高雄市苓
    雅區○○○路二二○號五樓之五之甲○○○有限公司（以下稱山佳公司）之負責
    人柯淑晴之夫丁○○，訂購產品編號ＡＵ－二七九八－四、ＡＵ－二七九八－六
    號之鋼材一批，並指定山佳公司將上開鋼材運送至不知情之黃鳳蘭（業經檢察官
    為不起訴處分確定）所經營之合隆昌公司加工，使丁○○誤信為真，因之陷於錯
    誤，將價值二十八萬八千零三十六元之上開鋼材運送至合隆昌公司交予己○○。
    嗣因佃峰公司負責人乙○○發現己○○在外私自接工程，乃將己○○開除，並將
    此事函告與佃峰公司有業務往來之前開公司，丁○○等人得知上情，始知受騙。
二、案經山佳公司訴請臺灣高雄地方法院檢察署檢察官偵查起訴。
    理  由
一、訊據被告己○○就於右揭時間向告訴人山佳公司訂貨，積欠貨款達二十八萬餘元
    未清償，及向被害人戊○○、丙○○購買廢鐵，共積欠十五萬六千二百二十三元
    等情，固供認不諱，惟否認有何詐欺犯行，辯稱︰伊係用伊名字向山佳公司及戊○○、丙○○等人購買鋼材及廢鐵，也有跟他們說是用伊自己名義訂貨，並未佯
    以佃峰公司名義訂貨云云。惟查，右開事實，業據告訴人山佳公司之代理人丁○○及被害人戊○○、丙○○指訴綦詳（見偵查卷第六、二六、二七、四七頁、本
    院卷第二○、二五、二六頁），復有告訴人山佳公司之銷貨單、訂購單各一紙及
    被害人丙○○提出之廢鐵過磅單四紙在卷可憑（見發查卷第八、九頁、偵查卷第
    五○頁反面）。又佃峰公司負責人即證人乙○○於本院調查中證稱：被告原在伊
    公司擔任業務主任，偶爾亦會代表公司向廠商訂貨，因被告經常請假做自己的事
    ，才於九十一年二月七日日將被告解僱，並將被告之離職證明書發送給客戶，後
    來公司客戶戊○○、丙○○曾到公司跟伊說，被告用佃峰公司的名義向他們借廢
    鐵，且丁○○先生亦曾到公司跟伊說，被告用佃峰公司名義向其訂購鋼材，待其
    將鋼材送到被告指定之地點，並於翌日欲向佃峰公司收款時，被告竟改稱鋼材係
    自己要用的等語（見偵查卷第二五、二六頁及本院卷第三三頁），並有被告之離
    職證明書一紙在卷可佐（見偵查卷第二二頁），參以被害人丙○○提出之過磅單
    上客戶留存聯上記載佃峰之字樣等情觀之，可見被告確係以佃峰公司名義向告訴
    人山佳公司及被害人戊○○、丙○○訂購鋼材及廢鐵無訛。又依被告於本院審理
    中自承：伊因友人需要繳廢鐵給上包，才向戊○○、丙○○借廢鐵，有說要折現
    給他們，但伊因經營不好，沒錢還等語（見本院卷第五四頁），顯見被告於訂貨
    之時既已毫無支付債務之能力，復偽以佃峰公司名義訂貨，益證其於訂貨之始，
    即具意圖為自己不法之所有之主觀犯意，灼然至明。從而被告上開所辯，顯屬卸
    責之詞，不足採信，本案事證明確，其犯行應堪認定。
二、核被告所為，係犯刑法第三百三十九條第一項之詐欺取財罪（起訴書誤載繕為詐
    欺得利罪）。被告多次犯行，時間緊接，所犯為構成要件相同之罪，顯係基於概
    括犯意反覆為之，應依連續犯之規定論以一罪，並加重其刑。公訴人起訴事實雖
    僅論及被告於九十年十一月二十日之犯行，惟被告其餘犯行既經本院認定屬實，
    而與起訴之犯罪事實有連續犯之裁判上一罪關係，如前所述，依審判不可分原則
    ，亦應為起訴效力所及，本院自得併予審理，附此敘明。爰審酌被告品行、素行
    、犯罪動機、詐得價值六十餘萬元之財物，所造成之損害非輕，及其尚未賠償被
    害人所受損害，且又否認犯行，毫無悔意等一切情狀，量處如主文所示之刑，並
    諭知易科罰金之折算標準，以示儆懲
據上論結，應依刑事訴訟法第二百九十九條第一項前段，刑法第五十六條、第三百三
十九條第一項、第四十一條第一項前段，罰金罰鍰提高標準條例第一條前段，第二條
，判決如主文。
本案經檢察官洪信旭到庭執行職務。
中      華      民      國    九十二    年      九      月     十八     日
                              臺灣高雄地方法院刑事第十二庭
                                  法  官    廖純卿
右正本證明與原本無異。
如不服本判決，應於判決送達後十日內，向本院提出上訴狀。
                                  書記官    劉企萍
中      華      民      國    九十二    年      九      月     二十三   日
附錄本案論罪科刑法條全文：
刑法第三百三十九條第一項：
意圖為自己或第三人不法之所有，以詐術使人將本人或第三人之物交付者，處五年以
下有期徒刑、拘役或科或併科一千元以下罰金。
以前項方法得財產上不法之利益或使第三人得之者亦同。
前二項之未遂犯罰之。


司法院資訊處製作；財團法人民間司法改革基金會備份。
